【裁判字號】    96,訴,3319
【裁判日期】    970307
【裁判案由】    違反著作權法
【裁判全文】
臺灣臺中地方法院刑事判決              96年度訴字第3319號
公  訴  人  臺灣臺中地方法院檢察署檢察官
被      告  甲○○
被      告  乙○○
選任辯護人  陳姿君律師
被      告  戊○○
選任辯護人  劉喜律師
上列被告因違反著作權法案件，經檢察官提起公訴（96年度偵字
第4977號），本院判決如下：
    主    文
戊○○、甲○○、乙○○共同意圖銷售、出租而擅自以重製光碟
之方法侵害他人之著作財產權，戊○○、處有期徒刑捌月，減為
有期徒刑肆月，如易科罰金，均以新台幣壹仟元折算壹日，緩刑
貳年；甲○○處有期徒刑柒月，減為有期徒刑參月又拾伍日，如
易科罰金，以新台幣壹仟元折算壹日；乙○○處有期徒刑柒月，
減為有期徒刑參月又拾伍日，如易科罰金，以新台幣壹仟元折算
壹日，緩刑貳年。
扣案「霹靂布袋戲－霹靂皇龍記」第25~26集盜版DVD光碟捌片、
第23~24集DVD盜版光碟壹片，及正版DVD光碟壹拾肆片、電腦燒
錄機壹台均沒收。
    事    實
一、戊○○係位於臺中市○○路363號之「光碟影城DVD‧VCD租
    售中心」（下稱光碟影城）之負責人，自民國95年12月20日
    起，以月薪新臺幣（下同）2萬元之代價，僱用甲○○擔任
    該影城之店長。另自95年12月底某日起，以1萬5000元之月
    薪，僱用乙○○擔任該影城之店員，甲○○與乙○○均負責
    看店及光碟片之租售事宜。戊○○、吳庭暄、乙○○3人均
    明知「霹靂布袋戲－霹靂皇龍記」之視聽著作，係霹靂國際
    多媒體股份有限公司（下稱霹靂公司）所製作而享有著作財
    產權，並已專屬授權予群體工作室有限公司(群體工作室)，
    由群體公司享有該影片VCD、DVD發行、重製、編緝、影片檔
    案公開傳輸、再轉讓權利等著作財產權，非經霹靂公司、群
    體工作室之同意或授權，不得擅自重製。詎渠等竟共同基於
    意圖銷售、出租而擅自以重製光碟之方法侵害前揭公司享有
    視聽著作財產權之犯意聯絡，自95年12月底某日起，於每週
    五由戊○○出資，交由甲○○至光碟影城附近之不詳店名之
    DVD租售店內，購得群體工作室所新發行而享有視聽著作財
    產權之霹靂皇龍記正版DVD影集光碟後，再由甲○○、乙○○負責以店內戊○○所有之電腦燒錄機1台，擅自以重製於
    DVD光碟之方法侵害群體工作室之前揭著作財產權，每次均
    重製10餘片，再以每片1集80元或每片2集120元之價格銷售
    、出租予不特定之客人而散布之，並藉以牟利而侵害群體工
    作室之著作財產權。嗣於96年2月2日19時20分許，甲○○、
    乙○○在上址處甫出售而散布「霹靂布袋戲－霹靂皇龍記」
    第25~2 6集盜版DVD光碟1片客人予陳丁柔時，為警持搜索票
    當場查獲，並扣得「霹靂布袋戲－霹靂皇龍記」第25~26集
    盜版DVD光碟8片、第23~24集DVD盜版光碟1片，及戊○○所
    有供重製母片用之正版正DVD光碟14片、重製用之電腦燒錄
    機1台等物。
二、案經臺中市警察局第五分局報告臺灣臺中地方法院檢察署檢
    察官偵查起訴。
    理    由
一、上揭犯罪事實，業據被告戊○○、甲○○、乙○○於本院訊
    問及審理中均坦承不諱，核與告訴人群體工作室之職員即告
    訴代理人丁○○、丙○○及證人陳丁柔分別於警詢、偵訊中
    所指訴、證述之情節相符，復有霹靂公司出具之智慧財產權
    證明書影本1紙、霹靂公司與告訴人於95年11月8日簽訂之專
    屬授權書影本1紙、「霹靂布袋戲－霹靂皇龍記」正版視聽
    光碟產品封面影本1紙、正版及盜版光碟正面影本各1紙及搜
    證照片9張、扣案盜版光碟翻拍照片3張等在卷可參。另有盜
    版光碟9片及被告所有供犯罪所用之正版光碟14片、電腦燒
    錄機1台等扣案可稽，足徵本件被告之自白應與事實相符，
    可採為證據，本案事證明確，被告3人犯行均堪認定。
二、核被告3人所為，均係違反著作權法第91條第3項之意圖銷售
    、出租而擅自以重製於光碟之方式侵害他人之著作財產權罪
    ，渠等係意圖銷售、出租而重製，並以銷售、出租之方式散
    布重製光碟，散布之低度行為應為意圖銷售或出租而重製之
    高度行為所吸收，而不另論罪。被告3人間，就上開犯行有
    犯意聯絡與行為分擔，均為共同正犯。爰審酌被告3人之素
    行，犯罪之動機、目的、手段，犯罪所生之危害、犯罪中所
    擔任工作，犯罪後坦承犯罪，並已與被害人達成民事和解等
    一切情狀，分別量處如主文所示之刑。被告等犯罪時間係在
    96 年4月24日以前，核與中華民國96年罪犯減刑條例第2條
    第1項第3款規定相符，各減其刑二分之一，並均諭知易科罰
    金之折算標準。末查被告乙○○、戊○○二人均前未曾故意
    受有期徒刑以上刑之宣告，有台灣高等法院被告前科紀錄表
    在卷可按，其二人均坦承犯行，深具悔意，並已與被害人達
    成民事賠償之和解，有和解書在卷足稽，其等經此教訓，當
    知警惕而無再犯之虞，本院綜核各情，所宣告之刑，認以暫
    不執行為適當，併予宣告緩刑，以啟自新，至被告甲○○雖
    亦與被害人達成民事和解，惟因其前違反商標法案件，目前
    仍在緩起訴期間，有前揭前科紀錄表可按，故不宜宣告緩刑
    。扣案之「霹靂布袋戲－霹靂皇龍記」盜版光碟9片，依著
    作權法第98條後段之規定，予以宣告沒收。扣案之電腦燒錄
    機1台、正版光碟14片，均係被告戊○○所有，係供犯罪所
    用之物，業據其供明在卷，依刑法第38條第1項第2款之規定
    ，予以宣告沒收。
三、據上論斷，應依刑事訴訟法第二百七十三條之一第一項、第
    二百九十九條第一項前段，著作權法第九十一條第三項、第
    九十八條後段，刑法第十一條、第二十八條、第四十一條第
    一項前段、第七十四條第一項第一款，中華民國96年罪犯減
    刑條例第2條第1項第3款、第9條、第7條，判決如主文。
中    華    民    國    97    年    3     月    7    日
                  刑事第四庭    法  官  林清鈞
上正本證明與原本無異。
如不服本判決，應於收受送達後10日內向本院提出上訴書狀（應
敘述具體理由並附繕本）。
上訴書狀如未敘述理由，應於上訴期間屆滿後20日內補提理由書
於本院。
                                書記官  陳貴卿
中    華    民    國    97    年    3     月     7    日
附錄論罪科刑法條
著作財產著作權法第91條
擅自以重製之方法侵害他人之著作財產權者，處3年以下有期徒
刑、拘役，或科或併科新臺幣75萬元以下罰金。
意圖銷售或出租而擅自以重製之方法侵害他人之著作財產權者，
處6月以上五年以下有期徒刑，得併科新臺幣20萬元以上2 百萬
元以下罰金。
以重製於光碟之方法犯前項之罪者，處 6 月以上 5 年以下有期
徒刑，得併 科新臺幣 50 萬元以上 5 百萬元以下罰金。
著作僅供個人參考或合理使用者，不構成著作權侵害。


司法院資訊處製作；財團法人民間司法改革基金會備份。
